【裁判字號】    90,易,3791
【裁判日期】    901030
【裁判案由】    違反勞動基準法
【裁判全文】
臺灣高雄地方法院刑事判決                          九十年度易字第三七九一號
    公  訴  人  臺灣高雄地方法院檢察署檢察官
    被      告  甲○○
右列被告因違反勞動基準法案件，經檢察官聲請簡易判決處刑（九十年度偵字第一六
二一六號），經本院高雄簡易庭認不宜以簡易判決處刑，簽由本院依通常程序審理，
本院判決如左：
    主  文
甲○○違反未經主管機關核准，女工不得於午後十時至翌晨六時之時間內工作之規定
，處拘役拾伍日，如易科罰金，以佰元折算壹日。
    事  實
一、甲○○係址設於高雄市○鎮區○路二三六號「黑梅檳榔攤」之負責人，明知未經
    主管機關之核准，女工不得於午後十時至翌晨六時之時間內工作，竟於九十年三
    月七日晚間，在未實施晝夜三班制，且亦未備齊完善之安全衛生設施、宿舍及交
    通工具之情形下，以每小時新台幣（下同）僱用女性勞工乙○○於當日在午後十
    時至翌晨六時之時間內，在上開「黑梅檳榔攤」工作，販賣檳榔、冰品等物；嗣
    於九十年三月七日晚間十時五十五分，在前開檳榔攤內為警當場查獲。
二、案經高雄市政府函請臺灣高雄地方法院檢察署檢察官偵查起訴。
    理  由
一、訊據被告甲○○固不否認僱佣女工乙○○於其所經營之「黑梅檳榔攤」工作，並
    在九十年三月七日晚間十時五十五分遭警查獲之事實，惟矢口否認有何違反勞動
    基準法之犯行，辯稱：乙○○係打工兼差之性質，工作之時間是在晚上六點到晚
    間十點，十點以後就由伊接班一直營業到一點，因為乙○○白天還要上課，所以
    不可能讓乙○○看守太晚，至於查獲當日是因為伊生病，乙○○沒有通知我接班
    ，才會被警查獲云云。惟查，被告甲○○於偵訊時，已自承：查獲當日是因為臨
    時生病，證人乙○○剛好來，所以才請她看一下，算鐘點，一小時八十元等語（
    見臺灣高雄地方法院檢察署九十年度他字第九五五號卷第七頁背面），而高雄市
    政府警察局前鎮分局於九十年三月七日二十二時五十五分許，在高雄市○鎮區○
    路二三六號，查獲女工乙○○正於設於該處「黑梅檳榔攤」內工作之事實，則有
    高雄市政府警察局前鎮分局檢查紀錄表一紙在卷可資佐證，而證人即遭查獲之女
    工乙○○於警訊及本院審理時亦不否認查獲當時確係在該處工作事實（見證人乙
    ○○九十年三月七日警訊筆錄及本院九十年十月二十六日審判筆錄），被告甲○
    ○偵訊時之自白應可信為真實，堪認被告甲○○在九十年三月七日確實有於夜間
    十時以後僱佣證人乙○○工作之事實；雖證人乙○○於本院審理期間，再度來院
    證述：我大約是八十九年十月份開始陸陸續續有去（黑梅檳榔攤）工作，工作時
    間是晚上六點至十點，查獲當天因為阿姨（即被告）感冒了，所以我想讓她多睡
    一會兒，平常都是九點半，我就通知她來接班等語，然此部分應係迴護被告之詞
    ，不足採信；又因被告亦自承：並沒有提供宿舍及交通工具，也沒有輪班制度，
    我只有僱用她一人而已等語（見本院九十年十月二十六日審判筆錄），綜上所述
    ，被告甲○○犯罪事證明確，犯行已堪認定，依法應予論科。
二、按未經主管機關核准，女工不得於午後十時至翌晨六時之時間內工作，勞動基準
    法第四十九條第一項定有明文，被告甲○○違反該項規定，應依同法第七十七條
    規定處罰。爰審酌被告犯罪後雖否認犯行，然其違法僱佣女工之時間，僅有一日
    ，且在其僱佣之女工違法工作不足一小時僅為警查獲，犯罪所造成之損害非鉅，
    並係因貪圖一時之便利方犯本件犯行，惡性非鉅等一切情狀，量處如主文所示之
    刑，並諭知易科罰金之折算標準，以為懲儆。
據上論據，應依刑事訴訟法第二百九十九條第一項前段、勞動基準法第七十七條、刑
法第十一條前段、四十一條第一項、罰金罰鍰提高標準條例第二條，判決如主文。
本案經檢察官周天畏到庭執行職務。
中      華      民      國    九十    年      十      月      三十      日
                                臺灣高雄地方法院刑事第六庭
                                     法  官     李怡諄
右正本證明與原本無異。
如不服本判決，應於判決送達後十日內，向本院提出上訴狀。
                                     書記官    林慧君
中    華    民    國      九十      年      十      月      三十      日
附錄本件論罪條文：
勞動基準法第七十七條：
違反第四十二條、第四十四條第二項、第四十五條、第四十七條、第四十八條、第四
十九條或第六十四條第一項規定者，處六月以下有期徒刑、拘役或科或併科二萬元以
下罰金。


司法院資訊處製作；財團法人民間司法改革基金會備份。
